【裁判字號】    89,易,4319
【裁判日期】    900413
【裁判案由】    竊盜
【裁判全文】
臺灣臺中地方法院刑事判決                        八十九年度易字第四三一九號
    公  訴  人  臺灣臺中地方法院檢察署檢察官
    被      告  甲○○
右列被告因竊盜案件，經檢察官提起公訴（八十九年度偵字第一七七二三號），本院
判決如左：
    主  文
甲○○攜帶兇器竊盜，處有期徒刑捌月，六角板手壹把沒收。
    事  實
一、甲○○於民國（以下同）八十九年八月間，在臺中縣豐原市○○○路名建築工地
    內，見丁○○所持有使用未懸掛機車車牌之機車一部，為來源不明之贓物（按該
    機車車牌號碼原為ＳＮＴ─四六八號，係丙○○所有，於八十九年八月間，在臺
    中市○○路與五權路口前，為某不詳者所下手竊取，失竊前已因違反道路交通安
    全規則經調扣機車車牌），竟仍向丁○○借用，而無故收受贓物；而因該機車未
    懸掛機車車牌，為圖掩飾，而於同年月下旬某日，持客觀上可供為兇器使用長約
    三十公分鐵質之六角板手一把，在上揭建築工地外，下手竊取乙○○所有而於八
    十九年七月二十日上午，在臺中縣豐原市○○○路七０三號前，為某不詳者下手
    竊得後而暫置於該址之車牌號碼ＴＣＺ─九五二號機車上之車牌一面，得手後將
    之懸掛於上揭車牌號碼ＳＮＴ─四六八號機車上以供使用；嗣於八十九年八月三
    十一日下午九時許，騎乘上開機車行經臺一線中彰快速道路與環中路口前為警查
    獲。
二、案經內政部警政署國道公路警察局省道第三隊報請臺灣臺中地方法院檢察署檢察
    官偵查起訴。
    理  由
一、訊據被告甲○○固直承有於右揭時地由丁○○處取得未懸掛機車車牌之機車後，
    再以長約三十公分鐵質之六角板手下手竊取上揭ＴＣＺ─九五二號機車車牌一面
    懸掛其上以供使用等情事，惟矢口否認有何竊盜等犯行；辯稱：不知丁○○所交
    付之機車為贓車，且以六角板手拆下之機車車牌已破舊，無人使用等云云；惟查
    ：
    （一）、被告甲○○所供承丁○○所交付之原懸掛ＳＮＴ─四六八號機車車牌之
    機車，係被害人丙○○所有，而於八十九年八月間，在臺中市○○路與五權路口
    處失竊，失竊前，該機車已因違反道路交通安全規則而經調扣機車車牌之情，已
    據被告害人丙○○於警訊中指訴甚詳，並有贓物領據一紙在卷可據，是被告由丁○○處借得而持有使用之機車，自係贓物無訛；且被告於警訊及偵審中均亦不諱
    言，取得該機車時，機車並未懸掛車牌，亦未取得機車行照與來源證件等資料以
    供辨識該機車之合法性與否，顯見被告於取得該機車使用時，已有贓物之明知；
    （二）、又被告於取得上揭未懸掛機車車牌之機車後，再於右揭時地以長約三十
    公分鐵質六角板手下手竊取ＴＣＺ─九五二號機車車牌，按該機車車牌為乙○○
    所有，於八十九年七月二十日上午，在臺中縣豐原市○○○路七０三號前連同機
    車為某不詳者一同所下手竊取，而暫置於臺中縣豐原市○○○路名之建築工地前
    （即被告下手竊取機車車牌之位置），與被告所供承於八十九年八月間下手竊得
    之時間，僅約一個月期間，且依卷附機車之相片，該機車與機車車牌尚屬新品，
    此有該機車相片二紙在卷可稽，自無被告所辯稱已破舊無人使用之情事，被害人
    乙○○之上揭機車為該竊盜者竊得後，顯未放棄持有，被告再持六角板手予以竊
    取，自仍係竊盜該機車車牌；（三）、再者證人丁○○雖到庭鄭證稱並未交付機
    車予被告云云，然丁○○如何交付、及交付機車之時地予被告等情，已據被告自
    警訊暨偵審中所一致供明，而被告既已自承確有拆解該機車車牌一節，且與證人
    丁○○間並無仇怨，當亦無設詞攀誣之理，是被告所持有之機車係由丁○○處取
    得之情當堪認定：此外，且有贓物領據二紙與機車相片二張等在卷可據，被告所
    辯，自係事後卸責之詞，不足以採信，事證明確，被告犯行，堪以認定。
二、查被告甲○○持以下手竊取ＴＣＺ─九五二號機車車牌之工具之長約三十公分六
    角板手一把，係鐵材製造，質地堅硬，已據被告供承在卷，持以抵拒，客觀上足
    對人之生命、身體產生危害，應認係兇器，故核被告所為，係犯刑法第三百二十
    一條第一項第三款攜帶兇器竊盜、同法第三百四十九條第一項收受贓物二罪；公
    訴人雖以被告就持有ＳＮＴ─四六八號機車亦係竊盜取得，惟該情除被告持有Ｓ
    ＮＴ─四六八號機車之行為外，依卷內相關積極事證均無從為被告下手竊取該機
    車車體之認定，況被告已自承係由丁○○處取得，而該機車車體係贓物之情，已
    如前述，被告就此部分自應犯收受贓物罪，而被告於取得該機車車體之贓物後，
    為圖掩飾再行竊取前揭ＴＣＺ─九五二號機車車牌，二犯行間自具有方法與結果
    之牽連關係，屬裁判上一罪，本院自得併予以審理，惟公訴人起訴法條既容有誤
會，自應予以變更；又被告所犯上揭二罪間，有方法結果之牽連關係，為牽連犯
    ，應依刑法第五十五條之規定從一重之同法第三百二十一條第一項第三款之攜帶
    兇器竊盜罪處斷。爰審酌被告於犯後尚矯飾犯行，態度欠佳，惟念其本犯行所生
    危害尚非重大等一切情狀，量處如主文所示之刑。被告持以竊盜上揭機車車牌長
    約三十公分之鐵質六角板手一把，雖未扣案，惟不能證明其已滅失，爰併依同法
    第三十八條第一項第二款之規定宣告沒收之。
三、移送併辦意旨另以：被告甲○○另於八十九年十一月二日上午十一時許，在臺中
    市○○路四三七號七樓七二六號房內，為警查獲持有偽造之證件一批，因認被告
    另涉有偽造文書等犯行而移送併辦云云；惟查移送之偽造文書犯行與本件被告所
    犯竊盜罪間，尚不足以遽論有何裁判上一罪之關係，且該證件亦已據證人彭志華
    於警訊及偵查中證稱為其所持有，與被告尚屬無涉等語，是移送併辦偽造文書案
    件與本件被告所犯罪行，自無裁判上一罪關係，非起訴效力所及，自應退回由原
    起訴檢察官另行偵辦之，併予敘明。
據上論斷，應依刑事訴訟法第二百九十九條第一項前段、第三百條，刑法第三百二十
一條第一項第三款、第三百四十九條第一項、第五十五條、第三十八條第一項第二款
，罰金罰鍰提高標準條例第一條前段，判決如主文。
中      華      民      國      九十      年      四      月    十三    日
                                        法  官   梁   堯   銘
右正本證明與原本無異。
如不服本判決，應於送達後十日內向本院提出上訴狀（須附繕本），上訴於臺灣高等
法院臺中分院。
                                        書記官
中      華      民      國      九十      年      四      月     十三   日
附錄論罪科刑法條
刑法第三百二十一條
犯竊盜罪而有左列情形之一者，處六月以上五年以下有期徒刑：
一、於夜間侵入住宅或有人居住之建築物、船艦，或隱匿其內而犯之者。
二、毀越門扇、牆垣或其他安全設備而犯之者。
三、攜帶兇器而犯之者。
四、結夥三人以上而犯之者。
五、乘火災、水災或其他災害之際而犯之者。
六、在車站或埠頭而犯之者。
前項之未遂犯罰之。
刑法第三百四十九條
收受贓物者，處三年以下有期徒刑、拘役或五百元以下罰金。
搬運、寄藏、故買贓物或為牙保者，處五年以下有期徒刑、拘役或科或併科一千元以
下罰金。
因贓物變得之財物，以贓物論。


司法院資訊處製作；財團法人民間司法改革基金會備份。
